臺灣彰化地方法院刑事判決　　　　　　　　　　　　　九十年度交易字第二二八號
　　公　訴　人　臺灣彰化地方法院檢察署檢察官
　　被　　　告　甲○○
右列被告因過失傷害案件，經檢察官提起公訴（九十年度偵字第六七三三號），本院
判決如左︰
    主  文
甲○○因過失傷害人，處有期徒刑參月，如易科罰金，以參佰元折算壹日。
    事  實
一、甲○○於民國（下同）九十年四月十八日十二時五分許，駕駛車牌號碼二Ｈ─六
    二八六號自用小客車，沿彰化縣員林鎮○○路由西往東行駛，行經員東路二段一
    ○五之五號前時，本應注意汽車迴車前，應暫停並顯示左轉燈光或手勢，看清無
    來往車輛，並注意行人通過，始得迴轉，且依當時情形，又無不能注意之情事，
    竟疏於注意而貿然向左迴轉，適有乙○○騎乘車牌號碼ＫＩＤ─三七三號重型機
    車亦沿同路段同方向在甲○○左後方行駛，待見到甲○○駕駛之自用小客車向左
    迴轉時，避煞皆已不及，重型機車車頭遂撞上自用小客車左前側車身，致人車倒
    地，乙○○因此受有右股骨骨折、右手第四掌骨骨折、右膝血腫等傷害。甲○○
    於前開犯行未被發覺前，即自行以電話向警方報案，經彰化縣警察局員林分局員
    警到場處理而查獲上情。
二、案經被害人乙○○訴請彰化縣警察局員林分局報請臺灣彰化地方法院檢察署檢察
    官偵查起訴。
    理  由
一、訊據被告固坦承於前揭時地駕駛前開車輛肇事，致被害人乙○○受有右股骨骨折
    、右手第四掌骨骨折、右膝血腫等傷害屬實，惟否認有過失傷害犯行，辯稱：伊
    當時已車云云；經查，被告右揭犯罪事實，業據被害人乙○○指訴綦詳，並有驗
    傷診斷書、道路交通事故調查報告表及現場照片等件附卷可稽；按汽車迴車前，
    應暫停並顯示左轉燈光或手勢，看清無來往車輛，並注意行人通過，始得迴轉，
    道路交通安全規則第一百零六條第五款定有明文。被告駕車自應注意上述道路交
    通安全規定，且依當時路狀，又無不能注意之情形，竟疏不注意為之，以致肇事
    致人受傷，被告自有過失，其辯稱當時伊車已停下云云，仍無解其未注意來車之
    過失，又被害人之受傷害，係由被告行為所致生，而被告之行為有過失，是被告
    之過失行為與被害人之受傷，自有相當因果關係，被告之犯行堪以認定。
二、核被告所為係犯刑法第二百八十四條第一項前段之罪。被告於犯罪未被發覺前向
    警方自首，有前開調查報告表可稽，依法減輕其刑。爰審酌被告之過失程度，被
    害人所受傷害，被告肇事後尚未與被害人和解之態度等情，量如主文所示之刑，
    並諭知易科罰金之折算標準，以示懲儆。
三、據上論斷，應依刑事訴訟法第二百九十九條第一項前段，刑法第二百八十四條第
    一項前段、第四十一條第一項、第六十二條前段，罰金罰鍰提高標準條例第一條
    前段、第二條，判決如主文。
本案經檢察官陳信宏到庭執行職務。
中      華      民      國    九十一    年      一      月    二十九    日
                                  臺灣彰化地方法院交通法庭
                                        法      官  謝  仁  棠
右正本證明與原本無異。
如不服本判決，應於判決送達後十日內向本院提出上訴狀(須附繕本)。
告訴人或被害人對於判決如有不服具備理由請求檢察官上訴者，其上訴期間之計算係
以檢察官收受判決正本之日期為準。
                                        法院書記官于  淑  真
中      華      民      國    九十一    年      一      月    二十九    日
刑法第二百八十四條
因過失傷害人者，處六月以下有期徒刑、拘役或五百元以下罰金。致重傷者，處一年
以下有期徒刑、拘役或五百元以下罰金。
從事業務之人，因業務之過失傷害人者，處一年以下有期徒刑、拘役或一千元以下罰
金。致重傷者，處三年以下有期徒刑、拘役或二千元以下罰金。
